【裁判字號】    97,易,323
【裁判日期】    970521
【裁判案由】    竊盜
【裁判全文】
臺灣桃園地方法院刑事判決               97年度易字第323號
公  訴  人  臺灣桃園地方法院檢察署檢察官
被      告  甲○○
                    （現羈押在臺灣桃園看守所）
上列被告因竊盜案件，經檢察官提起公訴（97年度偵字第8023號
），本院判決如下：
    主  文
甲○○竊盜，累犯，處有期徒刑捌月；又竊盜，累犯，處有期徒
刑捌月。應執行有期徒刑壹年貳月。
    事  實
一、甲○○有多次竊盜等前科，其於民國95年間因偽造文書案件
    經臺灣臺北地方法院以94年度易字第1409號判決處有期徒刑
    4 月確定；又因竊盜案件經臺灣高等法院以95年度上易字第
    1766號判決處有期徒刑1 年6 月確定；復因竊盜案件經臺灣
    臺北地方法院以96年度易字第303 號判決處有期徒刑4 月，
    並經臺灣高等法院以96年度上易字第963 號判決駁回上訴確
    定；上開3 案罪刑嗣經臺灣高等法院以96年度聲減字第2263
    號裁定依序減為有期徒刑2 月、9 月、2 月並就末兩案合併
    應執行有期徒刑9 月確定，已於民國96年10月3 日執行完畢
    。詎其仍不知悔改，意圖為自己不法之所有，於(1)97年3 月
    13日晚上7 時（起訴書誤載為凌晨0 時）許，前往桃園縣中
    壢市○○路○ 段450 號之「家樂福大賣場」內，徒手自貨架
    上拿取舒適牌刮鬍刀、普拿疼一般錠（確定數量不詳）等物
    品後，藏放在自賣場拿取之包裝紙箱內，得手後自無人看管
    之收銀台離開，並持上開物品至臺北市○○街夜市附近，以
    每件新臺幣（下同）40至50元之價格出售予某姓名年籍不詳
    之人；復於(2)同月26日中午12時10分許，再次前往前揭「家
    樂福大賣場」內，以相同方式自貨架上拿取普拿疼36盒、普
    拿疼伏冒錠11盒、舒適牌創世紀（鈦）刮鬍刀36盒、舒適牌
    創世紀刮鬍刀1 盒、舒適牌悍將（鈦）刮鬍刀25盒、舒適牌
    鋒動刮鬍刀19盒等物品並藏放在自賣場拿取之包裝紙箱，得
    手後欲自無人看管之收銀台離開之際，為該賣場員工乙○○
    發覺有異而上前詢問，始悉上情。
二、案經乙○○訴由桃園縣政府警察局中壢分局報請臺灣桃園地
    方法院檢察署檢察官偵查起訴。
    理  由
一、程序方面：
  (一)按被告以外之人於審判外之言詞或書面陳述，除法律有規定
    者外，不得作為證據，刑事訴訟法第159 條第1 項定有明文
    ，此乃傳聞證據之法則。次按傳聞法則之重要理論依據，在
    於傳聞證據未經當事人之反對詰問予以核實，乃予排斥，惟
    若當事人已放棄對原供述人之反對詰問權，於法院審判時表
    明同意該等傳聞證據可作為證據，基於證據資料愈豐富，愈
    有助於真實發現之理念，並貫徹刑事訴訟法修法加重當事人
    進行主義之精神，確認當事人對於證據能力有處分權之制度
    ，傳聞證據經當事人同意作為證據，法院認為適當者，亦得
    為證據。另當事人於調查證據時，對於傳聞證據表示「沒有
    意見」、「對於證據調查無意見」，而未於言詞辯論終結前
    聲明異議，應視為已有將該等傳聞證據採為證據之同意，刑
    事訴訟法第159 條之5 亦規定甚明。
  (二)被告甲○○於本院行準備程序時對於證人乙○○於警詢及偵
    查中證言之證據能力無意見（見本院卷第48頁），且於言詞
    辯論終結前迄未聲明異議，依刑事訴訟法第159 條之5 第2
    項規定，視為已同意上開證言具有證據能力，可作為證據，
    本院審酌上開證據均非違法取得，亦無證明力明顯過低之情
    形，自得採為證據。
二、實體方面：
  (一)犯罪事實之認定：
    1.上揭事實，業據被告甲○○於警詢及本院審理時自白不諱
      ，核與證人乙○○於警詢、本院審理時證述之情節相符，
      並有贓物認領保管單、監視錄影畫面翻拍照片2 紙附卷可
      稽，足認被告前揭任意性自白與事實相符，應堪採信。
    2.公訴意旨認被告甲○○於97年3 月13日晚上7 時所竊取的
      數量為舒適牌創世紀刮鬍刀24盒、舒適牌防滑輕便刮鬍刀
      144 盒、舒適牌3D鑽石悍將刮鬍刀34盒、舒適牌創世紀（
      鈦）刮鬍刀15盒、吉列牌雙層刮鬍刀12盒、舒適牌鈦型男
      刮鬍刀77盒、普拿疼一般錠48盒。然被告固坦承有於上開
      時間至桃園縣中壢市○○路之家樂福竊取舒適牌刮鬍刀、
      普拿疼等情，辯以：伊印象中數量並沒有那麼多等語。經
      查，證人乙○○於本院審理時結證稱：97年3 月13日我們
      是因為發現架上都沒有貨，所以才去調閱錄影帶來看，看
      到被告在那邊搬貨，我們才去盤點，實際數量就是少那麼
      多，但是有無其他人拿了貨沒有付錢這個我就不知道等語
      （見本院卷第62頁至第63頁），另被告所犯竊盜犯行，次
      數非僅一次，就各次竊盜所得物品難以記憶，實屬常情，
      則被告本次竊盜所得財物種類、數量，自無從加以確定，
      公訴意旨上開認定，容有誤會，附予敘明。
    3.另被告辯稱：97年3 月13日之竊盜犯行係伊自首云云。惟
      查：證人即查獲員警李國和於本院審理時結證稱：97年3
      月26日到家樂福去處理被告竊盜犯行時，家樂福的員工乙
      ○○說同年月13日也有失竊相類似的物品，所以我們就有
      看13日的監視錄影畫面，在家樂福人員跟我們說之前，被
      告並沒有承認他有於同年月13日至家樂福行竊，被告是在
      派出所做筆錄時才承認等語明確（見本院卷第64頁至第65
      頁），是被告就此次竊盜犯行，並未自首，亦堪認定，被
      告前揭所辯，不足採信。
  (二)論罪科刑之法律適用：
    核被告前揭2 次犯行，各係犯刑法第320 條第1 項普通竊盜
    罪。被告上開2 次犯行間，犯意個別，行為互殊，應予分論
    併罰。又被告有事實欄所載曾受有期徒刑執行完畢之紀錄，
    有臺灣高等法院被告前案紀錄表1 份在卷可考，其於有期徒
    刑執行完畢後5 年以內，故意再犯本件法定本刑含有期徒刑
    之罪，為累犯，應依法加重其刑。爰審酌被告有多次竊盜等
    前科（見上開臺灣高等法院被告前案紀錄表），素行不良，
    其犯罪之目的、手段、所竊得之財物價值及犯後坦承犯行之
    態度等一切情狀，分別量處如主文所示之刑，並定其應執行
    之刑。
據上論斷，應依刑事訴訟法第299 條第1 項前段，刑法第320 條
第1 項、第47條第1 項、第51條第5 款，刑法施行法第1 條之1
第1 項、第2 項前段，判決如主文。
本案經檢察官林安紜到庭執行職務。
中    華    民    國    97    年    5     月    21    日
                  刑事第一庭  法  官  朱美璘
以上正本證明與原本無異
如不服本判決，應於判決送達後10日內向本院提出上訴狀（應附
繕本），其未敘述上訴理由者，應於上訴期間屆滿後20日內補提
理由書狀於本院，上訴於臺灣高等法院。
                              書記官  谷貞豫
中    華    民    國    97    年    5     月    22    日
附錄本案論罪科刑法條：
刑法第320 條第1 項
意圖為自己或第三人不法之所有，而竊取他人之動產者，為竊盜
罪，處5 年以下有期徒刑、拘役或5 百元以下罰金。


司法院資訊處製作；財團法人民間司法改革基金會備份。
